# 同一控制下期初报表追溯调整

提问人：zcxiong25 时间：2019-08-06 16:20:52
请教各位朋友，同一控制下企业合并若合并方期初只有单体报表而没有合并报表，那请问同一控制企业合并后是否还需要对合并方的期初报表进行追溯？是要编制一期合并期初数吗？谢谢

回答人：chenyiwei
是的。同样需要追溯编制前期的合并报表，视同合并方在最早比较期间期初已取得对被合并方的控制权，据此将后者纳入自身合并报表范围，编制比较期间的合并报表。